臺灣高等法院臺中分院刑事判決　　　100年度交上易字第271號
上　訴　人
即　被　告　賴冠翰
上列上訴人因過失傷害案件，不服臺灣臺中地方法院99年度交易
字第935號中華民國100年 1月12日第一審判決（起訴案號：臺灣
臺中地方法院檢察署99年度偵字第23029號），提起上訴，本院
判決如下：
    主    文
上訴駁回。
賴冠翰緩刑貳年，並應於民國壹佰年拾月拾貳日前向黃春鶯支付
新臺幣壹萬伍仟元。
    犯罪事實及理由
一、本案經本院審理結果，認第一審判決認事用法及量刑均無不
    當，應予維持，並引用第一審判決書記載之事實、證據及理
    由（如附件）。
二、查上訴人即被告賴冠翰（下稱被告）前未曾因故意犯罪受有
    期徒刑以上刑之宣告，有臺灣高等法院被告前案紀錄表附卷
    可稽，其因一時過失，致觸犯本案犯行，犯案坦承，並符合
    自首要件，且被告業於100年4月12日在臺中市霧峰區調解委
    員會與告訴人黃春鶯（下稱告訴人）成立調解，由被告賠償
    告訴人新台幣（下同）53萬元，被告並於成立調解當場業先
    給付1萬5千元予告訴人，並約定餘款51萬5千元，被告應分
    別於100年5月12日、10月12日前各交付50萬元、1萬5千元予
    告訴人，有該調解書筆錄在卷可稽（見本院卷第18頁），玆
    被告業於100年5月13日依約給付告訴人50萬元，並已向本院
    陳報給付證明附卷（見本院卷第29頁），顯見被告終能妥善
    處理本件賠償事宜，非不可宥恕，經此刑之教訓，被告當知
    所警惕，而無再犯之虞，本院認前開對其宣告之刑，以暫不
    執行為適當，爰宣告緩刑2年，並就尚未屆期給付之餘款1萬
    5千元部分，為促使被告確實按期清償，本院依刑法第74 條
    第2項第3款規定一併諭知上開緩刑條件。
據上論斷，應依刑事訴訟法第373條、第368條，刑法第74條第1
項第1款、第2項第3款，判決如主文。
本案經檢察官謝岳錦到庭執行職務。
中    華    民    國   100    年    5     月    18    日
            刑事第五庭  審判長法  官  趙  春  碧
                              法  官  林  宜  民
                              法  官  賴  恭  利
上列正本證明與原本無異。
不得上訴。
                              書記官  林  育  萱
中    華    民    國   100    年    5     月    18    日
■附件：第一審判決書
臺灣臺中地方法院刑事判決             99年度交易字第935號
公  訴  人  臺灣臺中地方法院檢察署檢察官
被      告  賴冠翰  男  32歲（民國○○年○○月○日生）
                    身分證統一編號：Ｚ000000000號
                    住臺中市○里區○○路166巷90弄1號4樓
上列被告因過失傷害案件，經檢察官提起公訴（99年度偵字第23
029號），本院判決如下：
    主    文
賴冠翰因過失傷害人，處拘役肆拾伍日，如易科罰金，以新臺幣
壹仟元折算壹日。
    犯罪事實
一、賴冠翰於民國（下同）98年12月19日下午1時許，駕駛車牌
    號碼6R-2893號自用小客車，沿臺中市○里區○○路166巷由
    北往南方向行駛，途經臺中市○里區○○路166巷與善化路
    166巷66弄之交岔路口時，本應注意車前狀況，並隨時採取
    必要之安全措施，而依當時天候晴，日間自然光線，路面為
    柏油、乾燥、無缺陷及無障礙物，視距良好，又無不能注意
    之情形，詎其能注意，竟疏未注意車前狀況，猶貿然行駛，
    適有黃春鶯騎乘車牌號碼TH2-223號輕型機車，沿臺中市○
    里區○○路166巷66弄由東往西方向駛經上開交岔路口時，
    亦疏未注意車前狀況，隨時採取必要之安全措施，因而賴冠
    翰所駕上開自用小客車之車前保險桿遂撞擊黃春鶯所騎乘上
    開輕型機車之右側車身，使黃春鶯人車倒地，致黃春鶯受有
    右側肱骨頸骨折之傷害。賴冠翰則於肇事後，在未經有偵查
    權之機關或公務員發覺為犯嫌前，向到場處理之臺中縣警察
    局霧峰交通分隊警員劉澤棟自首即陳明其為肇事者及肇事經
    過，並願接受裁判。
二、黃春鶯訴請臺灣臺中地方法院檢察署檢察官偵查起訴。
    理    由
一、按被告以外之人（包括證人、鑑定人、告訴人、被害人及共
    同被告等）於審判外之陳述雖不符刑事訴訟法第159條之1至
    之4等4條之規定，而經當事人於審判程序同意作為證據，法
    院審酌該言詞陳述或書面陳述作成時之情況，認為適當者，
    亦得為證據；當事人、代理人或辯護人於法院調查證據時，
    知有刑事訴訟法第159條第1項不得為證據之情形，而未於言
    詞辯論終結前聲明異議者，視為有前項之同意，同法第159
    條之5定有明文。立法意旨在於傳聞證據未經當事人之反對
    詰問予以核實，原則上先予排除。惟若當事人已放棄反對詰
    問權，於審判程序中表明同意該等傳聞證據可作為證據；或
    於言詞辯論終結前未聲明異議，基於尊重當事人對傳聞證據
    之處分權，及證據資料愈豐富，愈有助於真實發見之理念，
    且強化言詞辯論主義，使訴訟程序得以順暢進行，上開傳聞
    證據亦均具有證據能力。查檢察官、被告對於本案卷內相關
    證人之證述、文書卷證資料，並未就有合於刑事訴訟法第15
    9條第1項不得為證據之情形於本院言詞辯論終結前聲明異議
    ，且上述證人之證述、文書卷證資料亦經本院於審理期日逐
    一提示、朗讀，並告以要旨，本院復審酌相關證人證述筆錄
    製成、文書卷證資料取得，並無證據顯示有何違背程序規定
    情事，依據上述之說明，均應具有證據能力。
二、上開犯罪事實，業據被告賴冠翰於偵查中及本院審理時坦承
    不諱，核與證人即告訴人黃春鶯於偵查中及本院審理時指證
    訴之情節相符，並有道路交通事故現場圖、道路交通事故調
    查報告表（一）、（二）、現場及車體照片計12張及告訴人
    黃春鶯提出之霧峰澄清醫院乙種診斷證明書影本1紙附卷可
    憑，足見被告之自白與事實相符。按汽車行駛時，駕駛人應
    注意車前狀況，並隨時採取必要之安全措施，道路交通安全
    規則第94條第3項定有明文。經查本件被告於前開時地駕車
    ，本應注意遵守上開規定，而依當時天候晴，日間自然光線
    ，路面為柏油、乾燥、無缺陷及無障礙物，視距良好，有道
    路交通事故調查報告表（一）附卷可查，又無不能注意之情
    形，詎其能注意，竟疏未注意車前狀況，猶貿然行駛，因而
    肇事，致告訴人受有如事實欄所載傷害，足證被告確有過失
    甚明，雖告訴人亦疏未注意車前狀況，隨時採取必要之安全
    措施，即逕行通過該交岔路口，而與有過失，惟被告仍難辭
    過失之責，且其過失行為與告訴人受傷間具有相當因果關係
    。本案事證明確，被告過失傷害犯行堪以認定。
三、核被告賴冠翰所為，係犯刑法第284條第1項前段之過失傷害
    罪。查被告於肇事後在未經有偵查權之機關或公務員發覺為
    犯嫌前，向到場處理之臺中縣警察局霧峰交通分隊警員劉澤
    棟陳明其為肇事者及肇事經過等情，此經被告供明在卷，並
    有臺中縣警察局道路交通事故肇事人自首情形紀錄表1紙附
    卷可稽，足認被告係自首而接受裁判，依刑法第62條前段規
    定減輕其刑。爰審酌被告於肇事後迄今尚未與告訴人達成和
    解賠償損害，及其過失程度，告訴人所受傷害程度與被告犯
    後坦承犯行，態度尚稱良好等一切情狀，量處如主文所示之
    刑，並諭知易科罰金之折算標準，以示懲儆。
四、據上論斷，應依刑事訴訟法第299條第1項前段，刑法第284
    條第1項前段、第62條前段、第41條第1項前段，刑法施行法
    第1條之1第1項、第2項前段，判決如主文。
本案經檢察官蔡志明到庭執行職務。
中    華    民    國   100    年    1     月    12    日
                  刑事第一庭    法  官  朱光國
以上正本證明與原本無異。
如不服本判決應於收受判決後10日內向本院提出上訴書狀，並應
敘述具體理由；其未敘述上訴理由者，應於上訴期間屆滿後20日
內向本院補提理由書（均須按他造當事人之人數附繕本）「切勿
逕送上級法院」。
                                書記官  巫偉凱
中    華    民    國   100    年    1     月    12    日
附錄論罪科刑法條
刑法第284條第1項：
因過失傷害人者，處6月以下有期徒刑、拘役或5百元以下罰金，
致重傷者，處1年以下有期徒刑、拘役或5百元以下罰金。